臺灣桃園地方法院刑事判決　　　　　　　　　　　　　九十三年度易字第六四八號
　　公　訴　人　臺灣桃園地方法院檢察署檢察官
　　被　　　告　庚○○　男　二.
　　選任辯護人　呂理胡律師
右列被告因竊盜案件，經檢察官提起公訴（九十三年度偵字第四六四０號、第八六六
八號、第九０一八號），本院判決如左：
    主  文
庚○○無罪。
    理  由
一、公訴意旨略以：被告庚○○與丙○○（業經本院先行判決確定）共同意圖為自己
    不法之所有，並基於竊盜之概括犯意聯絡：（一）於九十三年二月十八日某時許
    ，在桃園縣桃園市○○路與南平路口，持兇器十字型螺絲起子一支，破壞被害人
    己○○所有停放在該處之三一八一─ＦＪ號自小客車右後方車窗玻璃後，進入車
    內竊得影音光碟播放機一部、高速公路回數票一本、光碟片、測速機一部及零錢
    新台幣（下同）數百元；（二）於九十三年二月二十四日某時許，在桃園縣桃園
    市○○路慈文國中側門，持兇器十字型螺絲起子一支，破壞被害人乙○○所有停
    放在該處之ＭＫ─三五三七號自小客車右前方車門後，進入車內竊得佳能牌伸縮
    鏡頭相機一部、卡西歐牌掌上型電視機一部及零錢數十元；（三）於九十三年三
    月十一日上午八時許，在桃園縣桃園市○○路一六三號對面，以不詳方式竊得被
    害人丁○○所有，置於六Ｄ─九七九三號自小客車車內之行動電話一具、識別卡
    一張、翻譯機一部及汽車音響一部（以下依序簡稱為第一、二、三件竊盜犯行）
    。嗣丙○○於九十三年三月二十一日晚間九時二十五分許，於桃園縣桃園市○○
    路四四七號單獨行竊時，經路人報警查獲，而供出上情。因認被告所為，涉有刑
    法第三百二十一條第一項第三款之加重竊盜罪，及同法第三百五十四條之毀損罪
    等罪嫌等語。
二、訊據被告庚○○堅決否認有何竊盜犯行，辯稱：伊與丙○○雖然是朋友，但從未
    與丙○○一起犯案，伊從九十二年十二月二十四日服刑出獄後，就沒有跟丙○○
    在一起，而且丙○○還欠伊三萬元，九十三年間伊找過丙○○三次，也只是為了
    催討這筆債務而已等語（本院九十三年八月二十日、九月二十二日筆錄）。
三、按犯罪事實應依證據認定之，無證據不得認定犯罪事實；被告或共犯之自白，不
    得作為有罪判決之唯一證據，仍應調查其他必要之證據，以察其是否與事實相符
    ，刑事訴訟法第一百五十四條第二項、第一百五十六條第二項分別定有明文。經
    查，公訴人認被告庚○○涉有右揭竊盜犯行，無非係以共同被告丙○○之陳述，
    及被害人己○○等人之指述、贓物領據及相片、扣案之十字形螺絲起子一支、手
    套一隻、手電筒一支等事證，為其論據。然查：
（一）證人丙○○之指述不足採信：
    (1)證人丙○○雖於本院審理時先後證稱：「平常由我把風，庚○○拿螺絲起子撬
      開車窗，是他下手」、「‧‧‧我承認我有幾件是和庚○○一起去的，但因為
      時間久，而且偷的東西很瑣碎，所以細節我記不清楚，我有在經國路、南平路
      偷東西，是我和庚○○一起去的（按：即第一件竊盜犯行）。二月下旬，我有
      去慈文國中偷東西，因為這件是偷到記者的東西，所以印象比較深刻，是我自
      己做的。我是用石頭或起子一類的東西行竊（按：即第二件竊盜犯行）。‧‧
      ‧我不記得有無和庚○○在慈文路一六三號對面的停車場偷東西，但我當時在
      警察局有確實想過，才說他有一起犯案（按：即第三件竊盜犯行）。‧‧‧這
      幾件有時候是我，有時候是庚○○去砸車窗，有時候是用剪刀，有時候用石頭
      ，有時候用起子。‧‧‧從九十二年八月後就和庚○○一起作案，當時被抓後
      由我一個人扛下來，也判掉了。中間有停三、四個月沒有做，因為毒品和他有
      爭執。‧‧‧」等語（本院九十三年易字第六四八號卷九十三年七月二十三日
      、十月二十七日筆錄）。觀諸丙○○之上開證詞，顯然已無法認定被告涉有前
      揭第二件竊盜犯行甚明。
    (2)丙○○於九十三年三月二十一日因涉嫌竊盜為警查獲後，於翌日（三月二十二
      日）第三次警詢時，雖即供稱：「（警方所起獲之贓物）都是我之前跟我朋友
      庚○○一起在桃園縣南崁及桃園市以撬開自小客車車門竊取得來的。佳能相機
      伸縮鏡頭及卡西歐掌上型電視是我跟庚○○在桃園市○○路慈文國中側門停放
      之自小客車上竊取得來的（按：即第二件竊盜犯行）。我跟庚○○在九十二年
      八月份開始一起在桃園南崁及桃園市附近，由我騎乘機車搭載庚○○尋找作案
      目標，再由我把風，庚○○則持剪刀或是一字起子下車撬開車門行竊，竊得之
      錢財則是對分。我跟庚○○一起犯案有很多件，我已經記不起來正確時間跟地
      點，只確定佳能相機伸縮鏡頭跟卡西歐掌上型電視是在桃園市○○路慈文國中
      側門旁偷的，因為那次偷到的東西比較特殊，所以我有記得，其他就記不起來
      了」云云，在偵查中並補稱：「是九十二年八月間有一位庚○○和我一起偷到
      十二月間，後來就我自己一個人偷」云云（以上見九十三年度偵字第四六四０
      號卷第二十七頁、第二十八頁、第四十一頁）。惟其後丙○○經檢察官向本院
      聲請羈押獲准，於羈押期間內之九十三年四月二日經警借訊時，在該次警詢時
      則就第二件竊盜犯行改稱：「‧‧‧我約於九十三年二月二十四日晚上，在桃
      園市○○路慈文國中側門自小客車，我用一字起字把車門撬開，竊取車內佳能
      相機伸縮鏡頭、卡西歐掌上型電視」等語（同上卷第五十八頁），並未指述被
      告與其共同行竊。此後丙○○於九十三年四月十二日為警再度借提外出，於該
      日警詢時乃又供稱略以：前揭第一件、第三件竊盜犯行，亦係伊與庚○○共犯
      等語（九十三年度偵字第四六四０號卷第八十七頁）。綜觀丙○○歷次警詢筆
      錄，其於九十三年三月二十二日警詢之初，僅能供出與被告共犯第二件竊盜犯
      行，並明確稱：因本件竊得之贓物特殊，是以特別有印象，其他已經記不起來
      等語，然隨即於九十三年四月二日警員借提時翻異前詞，改稱：第二件竊盜犯
      行係伊一人犯案等語，復於九十三年四月十二日警員借提時，供出與被告共犯
      前揭第一件、第三件竊盜犯行等語，其歷次警詢供述前後相隔不過一月，即有
      如許矛盾，是否可信已有疑問。再者，丙○○既在警詢之初已明確供稱：因與
      被告共犯多次竊案，故除第二件竊盜犯行外，其餘細節均已無法記憶等語，然
      其何以能在事後無端追憶起被告並未參與第二件竊盜犯行，反而係與之共犯第
      一件、第三件竊盜犯行？亦未見丙○○敘明源由，以實其說。而公訴人於本院
      審理時，當庭詢問丙○○是否能記憶前揭第一件、第三件竊盜犯行之細節，並
      當庭提示前揭警詢筆錄結果，丙○○亦僅答稱：「不清楚、記不起來」等語（
      本院九十三年十月二十七日筆錄）。綜上，可見丙○○在警詢時縱非有意誣攀
      被告涉案，然其就案情之相關記憶是否清晰？亦非無疑。以此論之，丙○○在
      本院審理時指述被告涉案等語，自難遽信。
    (3)抑有進者，丙○○在本院審理時指稱：「伊從九十二年八月後就和庚○○一起
      作案，當時由我一個人扛下來，也判掉了，中間有停三、四個月沒有做，因為
      毒品和他有爭執。‧‧‧」等語，且經公訴人當庭提示臺灣桃園地方法院檢察
      署九十二年度偵字第一六七二七號簡易判決處刑書，上載略稱丙○○於九十二
      年九月二十八日有一次竊盜犯行，另於同年十月十二日再犯二件竊盜犯行，丙○○仍明確答稱：「那是我和庚○○一起做的，當時我只說是我一個人做的」
      等語（以上見本院九十三年十月二十七日筆錄），惟此與丙○○之前在羈押中
      為警借提時，就其與被告共同犯案之情節，略稱：伊與庚○○自九十二年八月
      一起行竊，迄九十二年十二月間云云，顯有出入。且被告於九十二年九月二十
      四日起即因案入桃園監獄服刑，迄同年十二月二十四日始刑滿出監，有其台灣
      高等法院被告全國前案紀錄表附卷足憑，在此時間顯難與丙○○共同從事竊盜
      犯行。於此，益徵丙○○之證詞與現有事證不符，無法採信。
    (4)綜上，丙○○在本院指述與被告共同犯案竊盜之情節，不僅與其警詢中所述矛
      盾，且其記憶是否明晰可信？亦非無疑。而丙○○指述與被告共同犯案之時間
      ，又與被告在監服刑之期間衝突，甚且被告亦未遭警員查獲持有任何贓物，此
      均無法佐證其說屬實。參以丙○○與被告間尚有三萬元之債務糾紛，此為丙○○自承在卷（本院九十三年十月二十七日筆錄），其所述不無偏頗失真之嫌。
      是故，丙○○之指述，顯難採信。
（二）至於被害人己○○、乙○○及丁○○均係事後發現財物遭竊之被害人，並未目
      擊案發經過，是故，其等警詢指述及所出具之贓物領據，僅足證明其三人確有
      失竊財物之事實，然無法據以認定即為被告所竊，應甚明顯。又扣案之螺絲起
      子、手套及手電筒等證物，均係丙○○於九十三年三月二十一日晚間，在桃園
      縣桃園市○○路四四七號前行竊時，為路人蔡政宏目擊報警當場查獲之物，亦
      無法執為補強丙○○前開證詞之證據。
（三）綜上，依現有事證，尚難認定被告庚○○涉有公訴意旨所指之竊盜及毀損犯行
      。其犯行既屬不能證明，依上說明，自應為無罪之諭知。
四、原起訴書所指，被告與丙○○共同於（一）九十三年一月十八日上午，在桃園縣
    桃園市○○路、大興路交叉路口，竊得陳明峰所有置放於三Ｕ—八二七五號自小
    客車之車內財物；（二）於九十三年三月二十一日晚間，在桃園縣桃園市○○路
    四四七號前，持兇器螺絲起子破壞戊○○所有之ＬＰ—一六四三號（起訴書誤載
    為ＬＤ—一六四三號）自小客車車窗玻璃後，竊取車內鑰匙一把等犯罪事實，業
    經公訴人認被告就此二件之犯罪嫌疑不足，而於本院九十三年八月二十日審理時
    當庭減縮，故就此部分不另為無罪之諭知。至公訴人另於九十三年九月二十日，
    以九十三年度蒞字第九三二四號補充理由書擴張被告庚○○之犯罪事實，略稱：
    被告與丙○○於（一）九十三年一月十九日上午，在桃園縣桃園市○○路與同德
    三街路口旁，持一字起子撬壞辛○○所有停放在該處之Ｇ三—八０一五號自小客
    車車門鎖，進入車內竊得辛○○所有之行車電腦一台；（二）於九十三年二月五
    日下午，在桃園縣桃園市○○路六四八號前，持附近撿拾之石頭敲破甲○○所有
    停放在該處之一三六三—ＤＢ號自小客車左後方玻璃後，進入車內竊得吳某所有
    之行動電話二具、通訊配件一箱等物。然本案經起訴之被告竊盜事實已諭知無罪
    ，此如前述，則公訴人前開以補充理由書請求併辦之犯罪事實，既未經起訴，復
    非本案起訴效力所及，本院自無從審理，併予敘明。
據上論斷，應依刑事訴訟法第三百零一條第一項，判決如主文。
本案經檢察官簡志祥到庭執行職務。
中        華        民        國    九十三    年    十一    月  二十四  日
                                 臺灣桃園地方法院刑事第八庭
                                           審判長法  官  曾家貽
                                                 法  官  袁雪華
                                                 法  官  陳彥宏
右正本證明與原本無異。
如不服本判決，應於判決送達後十日內向本院提出上訴狀( 應附繕本 )，上訴於
臺灣高等法院。
                                                 書記官  翁其良
中      華      民      國      九十三      年    十一    月   二十九   日     日
